臺灣嘉義地方法院刑事判決　　　　　　　 96年度訴字第520號
公　訴　人　臺灣嘉義地方法院檢察署檢察官
被　　　告　甲○○
上列被告因違反毒品危害防制條例案件，經檢察官提起公訴（九
十六年度毒偵字第五二九號、第六０七號），被告於準備程序中
就被訴事實為有罪之陳述，經本院合議庭裁定由受命法官改依簡
式審判程序審理，判決如下：
    主  文
甲○○施用第一級毒品，累犯，處有期徒刑柒月，扣案之第一級
毒品海洛因壹包（淨重零點貳壹公克）沒收銷燬之，上開毒品外
包裝袋壹個、注射針筒貳支均沒收；又施用第一級毒品，累犯，
處有期徒刑柒月，扣案之第一級毒品海洛因壹包（淨重零點貳公
克）沒收銷燬之，上開毒品外包裝袋壹個及注射針筒壹支均沒收
。應執行有期徒刑壹年，扣案之第一級毒品海洛因貳包（淨重分
別為零點貳壹公克、零點貳公克）沒收銷燬之，上開毒品外包裝
袋貳個、注射針筒參支均沒收。
    事  實
一、甲○○前於民國八十九年間因施用毒品案件，經本院以八十
    九年度毒聲字第一六六八號裁定令入戒治處所施以強制戒治
    ，於九十年三月二十一日復經本院以九十年度毒聲字第三０
    三號裁定停止戒治，所餘戒治期間付保護管束，於九十年十
    一月八日交付保護管束期滿，並經臺灣嘉義地方法院檢察署
    檢察官於九十年十一月十三日以九十年度戒毒偵字第三三三
    號為不起訴處分確定；又因施用毒品案件，經本院以九十四
    年度訴字第五七二號判處有期徒刑八月確定，於九十五年九
    月三日執行完畢出監。竟仍不知悔改，分別基於施用第一級
    毒品海洛因之犯意：(一)於九十六年三月二十三日晚間七、八
    時許，在嘉義市火車站，以將香菸摻入海洛因點燃後吸食之
    方式，施用第一級毒品海洛因一次，嗣於同日晚間十時十五
    分許，在嘉義市○區○○街一九七巷十號前為警發現其形跡
    可疑，並在其身上扣得第一級毒品海洛因一包（淨重零點二
    一公克）及注射針筒二支。(二)另於同年三月二十八日中午某
    時，在嘉義市火車站，以將香菸摻入海洛因點燃後吸食之方
    式，施用第一級毒品海洛因一次，嗣於同年三月二十九日晚
    上九時五十五分許，在嘉義市○區○○○路與文化路口為警
    當場查獲，並扣得第一級毒品海洛因一包（淨重零點二公克
    ）及注射針筒一支，並均得甲○○同意採尿送驗後而查悉上
    情。
二、案經嘉義市警察局第一分局及嘉義市警察局第二分局報請臺
    灣嘉義地方法院檢察署檢察官起訴。
    理  由
一、本件係經被告甲○○於準備程序當庭表示認罪，而經本院裁
    定以簡式審判程序加以審理，則依據刑事訴訟法第二百七十
    三條之二、同法第一百五十九條第二項之規定，不適用傳聞
    法則有關限制證據能力之相關規定，合先敘明。
二、訊據被告甲○○對於上開犯罪事實均坦承不諱，佐以被告於
    九十六年三月二十三日晚間十一時二十五分許、同年月二十
    九日晚間十一時五十分許，二次經警得其同意採尿送驗，其
    結果均呈嗎啡陽性（按施用海洛因後，經人體之水解代謝作
    用，會呈嗎啡陽性反應）反應等情，有正修科技大學超微量
    研究科技中心檢驗報告（檢體編號分別為：1D960309號、2C
    960252號）二份、嘉義市警察局第一分局委託檢驗尿液代號
    與真實姓名對照表、偵辦毒品案件採集尿液送驗姓名對照表
    各一份、搜索扣押筆錄、扣押物品目錄表、扣押物品收據各
    二份、九十六年三月二十三日扣案物品照片及現場照片十幀
    、同年三月二十九日扣案物品照片三幀在卷可佐，且扣案疑
    似海洛因之白粉二包，經送鑑定結果確含有海洛因成分，其
    中海洛因分別淨重零點二一公克、零點二公克，此有法務部
    調查局九十六年五月十一日調科壹字第09623042170號、000
    00000000號鑑定通知書各一份在卷足憑，並有海洛因二包、
    注射針筒共三支扣案可資佐證，是上開補強證據，已足資擔
    保被告前述自白之真實性，核與事實相合，可信為真實。又
    修正之毒品危害防制條例第二十條就施用毒品者，祇於「初
    犯」及「五年後再犯」二種情形，有其追訴條件之限制，即
    須於初犯經觀察、勒戒或強制戒治釋放後，五年內均無施用
    毒品之行為，始能認其前所實施之觀察、勒戒或強制戒治已
    足遮斷毒癮，而得於五年後再犯時，再予適用初犯之規定，
    重行觀察、勒戒等程序。倘五年內已經再犯，被依法追訴處
    罰，縱其第三次（或第三次以上）施用毒品之時間在初犯釋
    放五年以後，即與「五年後再犯」之情形有別，且因已於「
    五年內再犯」，顯見其再犯率甚高，原實施觀察、勒戒或強
    制戒治，已無法收其實效，而無五年戒斷期之存在，自無再
    經觀察、勒戒及強制戒治之必要，應得逕行追訴處罰。被告
    曾因違反毒品危害防制條例案件，經本院以八十九年度毒聲
    字第一六六八號裁定令入戒治處所施以強制戒治，於九十年
    三月二十一日復經本院以九十年度毒聲字第三０三號裁定停
    止戒治，所餘戒治期間付保護管束，於九十年十一月八日交
    付保護管束期滿，又因施用毒品案件，經本院以九十四年度
    訴字第五七二號判處有期徒刑八月確定，於九十五年九月三
    日執行完畢等情，有臺灣嘉義地方法院檢察署刑案資料查註
    紀錄表、臺灣高等法院被告前案紀錄表各一份可稽，是被告
    既曾於「五年內再犯」，且經法院判處罪刑確定，被告又再
    度因施用毒品而被查獲等情，雖本次係於其前受強制戒治五
    年後再犯，仍應依毒品危害防制條例第二十三條第二項之規
    定，予以論科。是本件事證明確，被告施用第一級毒品海洛
    因之犯行，洵堪認定。
三、查海洛因為毒品危害防制條例所定之第一級毒品。故核被告
    所為，均係犯毒品危害防制條例第十條第一項施用第一級毒
    品罪；其施用前持有海洛因之低度行為，為施用之高度行為
    所吸收，不另論罪。再被告前因施用毒品案件，經本院以九
    十四年度訴字第五七二號判處有期徒刑八月確定，於九十五
    年九月三日執行完畢等情，有前述臺灣嘉義地方法院檢察署
    刑案資料查註紀錄表、臺灣高等法院被告前案紀錄表各一份
    附卷可按，其於有期徒刑之執行完畢五年以內，分別故意再
    犯本案有期徒刑以上之罪，係屬累犯，均應依刑法第四十七
    條第一項規定，加重其刑。又被告上開二次施用海洛因之犯
    行，已相隔五日，先後次序可分，並非基於接續之犯意而為
    ，至為明顯。故被告所犯上開二罪，犯意各別，行為互殊，
    應予分論併罰。爰審酌被告國中畢業之智識程度；前曾因施
    用毒品經強制戒治程序，竟未思悔改，顯然缺乏禁絕毒害決
    心；與被告施用毒品犯行係屬戕害自身健康之行為，尚未危
    害他人，且被告於本院審理中坦承犯行，態度尚稱良好等一
    切情狀，分別量處如主文所示之刑，並定其應執行之刑，以
    資懲儆。
四、扣案之疑似海洛因毒品二小包，確均含海洛因成分（淨重分
    別為零點二一公克、零點二公克），業如前述，應依毒品危
    害防制條例第十八條第一項前段規定分別沒收銷燬之；而扣
    案之上開毒品外包裝袋二個，既係被告所有，用於包裹毒品
    ，防其裸露、逸出、潮濕，便於持有藉以施用，亦為被告分
    別供本件施用第一級毒品海洛因所用之物，然非屬專供施用
    毒品所用之器具，應均依刑法第三十八條第一項第二款規定
    ，分別宣告沒收之。另扣案之注射針筒合計三支，均尚未使
    用，為被告所有預備供施打海洛因之用，亦據被告於本院供
    陳甚明，應依刑法第第三十八條第一項第二款規定，分別宣
    告沒收。
據上論斷，應依刑事訴訟法第二百七十三條之一第一項、第二百
九十九條第一項前段，毒品危害防制條例第十條第一項、第十八
條第一項前段，刑法第十一條、第四十七條第一項、第五十一條
第五款、第三十八條第一項第二款，判決如主文。
本案經檢察官蔡彥守到庭執行職務。
中　　華　　民　　國　　96　　年　　6 　　月　　26　　日
                  刑事第一庭    法　官　黃琴媛
上列正本證明與原本無異。
如不服本判決，應於判決送達後10日內向本院提出上訴狀（應附
繕本）。
中　　華　　民　　國　　96　　年　　6 　　月　　26　　日
                            　　書記官　李彩娥
附錄論罪科刑法條：
毒品危害防制條例第10條
施用第一級毒品者，處 6 月以上 5 年以下有期徒刑。
施用第二級毒品者，處 3 年以下有期徒刑。
